Carlos Eduardo Souza

São Paulo, São Paulo, Brazil

participativa, pelo exemplo.



cadu.souza81@gmail.com



in linkedin.com/in/carlos-eduardo-de-souza

Summary

Profissional com vasta experiência em grandes empresas multinacionais e nacionais, importante experiência em crédito, envolvendo riscos e estratégia de crédito com vivência em todas as fases do ciclo de crédito. Desempenhei papéis importantes em projetos que mudaram substancialmente a maneira como as empresas gerenciam seus riscos, planejam e monitoram metas estratégicas. Fui responsável por identificar oportunidades e tendências por meio de sistemáticas análises quantitativas e monitoramento de processos operacionais, resolvendo desafios a partir do processamento e interpretação de grandes volumes de dados. Como líder, contribuí para um forte desempenho e desenvolvimento da equipe, por meio da liderança

Responsável pela assessoria de executivos seniores na tomada de decisões sobre gestão e controle de risco de crédito, aprovações de políticas de crédito, lançamento de novos produtos e mudança de produtos existentes. Dada minha habilidade com dados, também me dedico a ciência de dados, usando de técnicas de machine learning para resolver problemas reais, principalmente envolvendo séries temporais.

Fortes competências em Python, SAS, SQL, Crédito, Riscos.

Experience



Business Consultant

Serasa Experian Oct 2020 - Present (6 months +)



🔄 Especialista Estratégia e Políticas de Crédito

Omni Banco & Financeira Feb 2020 - Oct 2020 (9 months)

Student

12A2 - Institute of Applied Artificial Intelligence May 2020 - Aug 2020 (4 months)

Analista Sr. Crédito PF

Banco Triangulo S/A Sep 2018 - Jan 2020 (1 year 5 months)

♦ Consultor em gestão de riscos e crédito

Mais Fácil Administradora de Cartões de Crédito Ltda. Sep 2017 - Sep 2018 (1 year 1 month)

Risco de Crédito | Inteligência de Negócios | Análise de Cenários | Finanças | **Monitoramento**

Em transição de carreira assessorado por Lee Hecht Harrison Nov 2016 - Oct 2017 (1 year)

Coordenador gestão de risco

Itaú Unibanco

Feb 2011 - Oct 2016 (5 years 9 months)

Gestão e controle de risco de crédito das unidades internacionais.

Desenvolvimento de métricas e controles de apetite a risco de crédito.

Coordenação de projetos a integração da gestão e controle de risco de crédito das operações no exterior com o Brasil.

Elaborar e/ou atualizar políticas de risco, manuais de processos e procedimentos operacionais. Gestão e desenvolvimento de pessoas.

Resultados:

- Padronização do modelo de monitoramento de risco entre Brasil e unidades externas com a uniformização de mais 20 indicadores em cada uma das unidades, com um total de R\$ 150 Bi em operações de crédito.
- Definição de parâmetros máximos de risco e retorno para a concessão de crédito massificado- Chile, Paraguai, Uruguai, Argentina.
- Avaliação de risco de mais 150 políticas de crédito aprovadas nos comitês executivos do Brasil entre
- Avaliação de risco de mais 150 novos produtos e modificações em produtos existentes, aprovados nos comitês executivos do Brasil entre 2012 e 2013.
- Integração dos processos de monitoramento de riso de crédito entre Itaú Holding e Itaú Corpbanca Chile - 1° Semestre 2016.

Analista de crédito

Itaú Unibanco

Oct 2005 - Jan 2011 (5 years 4 months)

Implantação do RAROC para definição do pricing de operações de crédito.

Coordenação de projeto para a criação de metodologia para inferência de renda.

Elaboração de estratégias de crédito para a venda de produtos no segmento de varejo pessoa física.

Criação de indicadores de risco e rentabilidade para avaliação das estratégias de crédito.

Elaboração de estudos para ações de cross sell de produtos de crédito entre segmentos, empresas do banco.

Resultados:

- Desenvolvimento de modelo gestão baseado em risco e retorno para gerenciamento da carteira de crédito parcelados (crédito direto ao consumidor e financiamento de veículos).



Analista controle de operações

Safra

Jan 2002 - Sep 2005 (3 years 9 months)

Education

🕎 Pontifícia Universidade Católica de São Paulo

Master's degree, Tecnologias da Inteligência e Design Digital Jan 2021 - Dec 2022

Mestrando na PUC SP, pelo TIDD - programa em Tecnologias da Inteligência e Design Digital

Udacity

Machine Learning Engineer Nanodegree, Machie Learning

Apr 2020 - Jul 2020

Software Engineer Fundamentals, Machine Learning in Production, Machine Learning Study Cases

Insper

Master of Business Administration (M.B.A.), Finance and Financial Management Services

2012 - 2014

Fundação Getúlio Vargas

Gestão do risco de crédito - Visão Portfólio, Credit Risk Management 2007 - 2007

Ibmec

Postgraduate Degree, Finance and Financial Management Services 2005 - 2007

Universidade Mackenzie

Bachelor of Business Administration (B.B.A.), Business Administration and Management, General 2000 - 2004

Licenses & Certifications

- Introduction to Programming Using Python DataCamp
- Python Programmer DataCamp
- | Certified Data Scientist Digital House Brasil
- Data Engineer with Python DataCamp 143350
- Aprendizagem Automática Coursera

VXERS64V35CE

Python for Statistical Analysis - Udemy

UC-ab4c0453-8c8a-4c8a-858b-d1fe0d6c3b38

Programação em Python do básico ao avançado - Udemy

UC-e1a9ec34-5830-41be-9a51-07e57b2500d9

Docker Essencial para Desenvolvedor - Udemy

UC-c8581125-8211-4ebe-bc9f-024f16b6107f

Skills

Gestão de riscos • Mercado de crédito • Machine Learning • Serviços bancários • Gestão de carteiras • Risco de crédito • Finanças corporativas • Banking • Credit Risk • Mercados financeiros